【裁判字號】    95,訴,3530
【裁判日期】    950731
【裁判案由】    返還信用卡消費貸款
【裁判全文】
臺灣臺北地方法院民事判決              95年度訴字第3530號
原      告  國泰世華商業銀行股份有限公司
法定代理人  甲○○
訴訟代理人  丙○○
被      告  乙○○
上列當事人間請求返還信用卡消費貸款事件，本院於中華民國
95年7月17日言詞辯論終結，判決如下：
    主  文
被告應給付原告新台幣（以下同）參拾貳萬零肆佰柒拾貳元，及
其中新台幣參拾萬肆仟柒佰貳拾捌元部分自民國95年2月22日起
至清償日止，按週年利率百分之十九點七計算之利息。
被告應給付原告新台幣貳拾玖萬壹仟伍佰捌拾壹元，及其中新台
幣貳拾捌萬伍仟肆佰零參元部分自民國95年2月22日起至民國96
年8月8日止，按週年利率百分之四點八八計算之利息，並自民國
96年8月9九日起至清償日止，按週年利率百分之十四點八八計算
之利息。
訴訟費用由被告負擔。
    事  實
甲、原告方面：
一、聲明：如主文所示。
二、陳述：
（一）被告於民國（以下同）93年6月17日與原告成立信用卡使
      用契約，領用如附表所示之信用卡。依約被告就使用係爭
      信用卡所生之債務，負全部給付責任。此有信用卡申請書
      暨信用卡約定條款可證。被告領用係爭信用卡後，即得於
      各特約商店記帳消費，依信用卡約定條款第14、15條之約
      定，應於當期繳款截止日前向原告全部清償，或以循環信
      用方式繳付最低應繳金額，逾期清償者依信用卡約定條款
      第15、21、22條之約定，除喪失期限利益外，應另行給付
      原告按年息百分之19.7計算之利息。至95年2月21日止帳
      款尚餘新台幣（以下同）16,772元，及其中本金15,374元
      未按期繳付。
（二）被告於94年8月8日以代償卡代付其於聯邦商業銀行、玉山
      商業銀行、荷蘭銀行之信用卡欠款，就該代償部分之利息
      及費用，計收方式係以代償後，前24個月內以年息百分之
      4.88計收利息，第25個月起以年息百分之14.88計收利息
      。另按月收取帳務管理費368元。至95年2月21日尚餘291,
      581元，及其中本金285,403元未按期繳付。
（三）被告另於94年7月14日與原告成立簡易通信貸款契約，向
      原告貸款300,000元，按年息百分之5.88計算之利息，約
      定分50期清償，依年金法按月計付本息，併入信用卡帳單
      中與信用卡消費帳款ㄧ同繳納。依約定條款第1條之約定
      ，如未依約於繳款期限前繳款或未繳足月付金時，原告得
      將未繳金額之本金部分，或經原告主張視為到期之本金部
      分，按信用卡循環利率（年息百分之19.7）計算之利息。
      依約定條款第4、5條之約定，倘為延遲繳款經原告主張暫
      停被告信用卡之權利時，除喪失期間利益，視同全部到期
      。至95年2月21日止尚餘303,700元，及其中本金289,354
      元未按期繳付。
（四）查被告至95年2月21日止，尚餘612,053元未按期繳付（含
      信用卡帳款金額為16,772元，簡易通信貸款帳款金額為
      303,700元，及代償金額為291,581元），迭經催討無效。
      為特檢相關證物，狀請鈞院鑒核，並判決如聲明所示。
（五）兩造合意訂臺灣臺北地方法院為第一審管轄法院。
（六）原台灣第一信託投資股份有限公司變更為匯通商業銀行股
      份有限公司。匯通商業銀行股份有限公司於91年6月3日變
      更為國泰商業銀行股份有限公司。又國泰商業銀行股份有
      限公司於92年6月26日經財政部核准正式與世華聯合商業
      銀行股份有限公司合併，國泰商業銀行股份有限公司為消
      滅銀行，世華聯合商業銀行股份有限公司為存續銀行，世
      華聯合商業銀行股份有限公司並於92年10 月27日經經濟
      部核准登記正式更名為國泰世華商業銀行股份有限公司，
      原國泰商業銀行股份有限公司暨原世華聯合商業銀行股份
      有限公司之權利義務關係由合併後存續並更名之國泰世華
      商業銀行股份有限公司依公司法第75條規定概括承受。
三、證據：提出信用卡申請書及信用卡約定條款、代償卡申請書
    及約定條款、簡易通信貸款申請書及約定條款、債權明細查
    報表、帳單、消費明細表、繳款明細表各一件為證。
    理  由
甲、程序方面：
一、依約定書第26條規定，兩造就本件訟爭事項，合意以本院為
    第一審管轄法院，是依民事訴訟法第24條規定，本院有管轄
    權。
二、本件被告未於言詞辯論期日到場，核無民事訴訟法第386 條
    所列各款情形，應依原告之聲請，由其一造辯論而為判決。
乙、實體方面：
一、本件原告主張被告於93年6月17日，與原告成立信用卡使用
    契約，領用如附表所示之信用卡至各特約商店記帳消費，至
    95年2月21日止尚欠16,772元（其中本金15,374元）未按期
    繳付；被告於94年8月8日與原告簽立代償卡契約，由原告代
    為償付被告於聯邦商業銀行、玉山商業銀行、荷蘭銀行之信
    用卡欠款，惟至95年2月21日止尚欠291,581元（其中本金28
    5,403元）未按期繳付；被告另於94年7月14日與原告成立簡
    易通信貸款契約，向原告借款300,000元，至95年2月21日止
    尚欠303,700元（其中本金289,354元）未按期繳付；依約被
    告喪失期間利益，視同全部到期等前開事實；已據原告提出
    與所述相符之信用卡申請書暨信用卡約定條款、簡易通信貸
    款申請書及約定條款、代償卡申請書及約定條款、帳單、消
    費明細表等件為證。被告未到庭陳述，亦未提出書狀作何答
    辯，是自堪信原告之主張為真實。
二、按消費借貸之借用人應於約定期限內，返還與借用物種類、
    品質、數量相同之物，民法第478條前段定有明文；再按遲
    延之債務，以支付金錢為標的者，債權人得請求依法定利率
    計算之遲延利息。但約定利率較高者，仍從其約定利率。本
    件被告與原告訂立信用卡契約記帳消費，又向原告借款，均
    未依約償還，尚欠如主文第一項及第二項所示金額未還，參
    照前開說明，原告依信用卡契約及消費借貸法律關係，請求
    被告如數給付，為有理由，應予准許。
丙、結論：本件原告之訴為有理由，依民事訴訟法第385條第1項
    前段、第78條判決如主文。
中    華    民    國    95    年    7    月    31     日
                  民事第四庭    法  官  洪遠亮
附表：
MASTER              正卡 卡號：0000000000000000
核卡日:93/06/17     國泰世華銀行
代償信用卡          正卡 卡號：0000000000000000
核卡日:94/08/04     國泰世華銀行
信用卡簡易通信貸款  正卡 卡號：0000000000000000
核卡日:94/07/14     國泰世華銀行
以上正本係照原本作成
如對本判決上訴，須於判決送達後20日內向本院提出上訴狀
中    華    民    國    95    年    7    月    31     日
                                書記官  柯金珠


司法院資訊處製作；財團法人民間司法改革基金會備份。
